【裁判字號】    99,消債清,17
【裁判日期】    990520
【裁判案由】    清算事件
【裁判全文】
臺灣臺南地方法院民事裁定            99年度消債清字第17號
聲請人  甲○○
上列當事人聲請消費者債務清理事件，本院裁定如下：
    主    文
聲請人甲○○自民國99年5月20日下午4時起開始清算程序，並命
司法事務官進行本件清算程序。
    理    由
一、按債務人不能清償債務或有不能清償之虞，得依本條例所定
    更生或清算程序，清理其債務。債務人於法院裁定開始更生
    程序或許可和解或宣告破產前，得向法院聲請清算。法院開
    始清算程序之裁定，應載明其年、月、日、時，並即時發生
    效力，消費者債務清理條例第3條、第80條、第83條第1項分
    別定有明文。
二、本件聲請意旨略以：聲請人即債務人甲○○原係從事直銷事
    業，然因其子李天財於民國88年間死亡後，媳婦又因不堪家
    累而離家，因此聲請人只得獨力負起扶養二名孫子之責任。
    惟因聲請人年歲已長，加上近幾年國內外經濟不景氣之影響
    ，導致聲請人直銷事業大不如前，而二名孫子年紀漸增，各
    項開銷也逐漸增加，致聲請人近一、二年收入已不足以支撐
    生活開銷，因而積欠債務達新臺幣2,055,539元， 又因無法
    負擔債權銀行所提之任何還款條件，因此協商不成立。聲請
    人僅係一般消費者，未曾從事營業，復未經法院裁定開始更
    生程序或許可和解或宣告破產，爰向本院聲請清算等語。
三、聲請人前揭主張，業據提出債權人清冊、財產及收入狀況說
    明書、財政部臺灣省南區國稅局96及97年度綜合所得稅各類
    所得資料清單、財政部臺灣省南區國稅局財產歸屬資料清單
    、財團法人金融聯合徵信中心當事人查詢個人資料（信用報
    告）回覆書、勞工保險投保資料表及戶籍謄本等件為憑，並
    經本院依職權調閱勞保局及稅務機關電子閘門資料查明屬實
    ，堪認聲請人確已達不能清償債務之程度。
四、按債務人對於金融機構因消費借貸、自用住宅借款、信用卡
    或現金卡契約而負債務，在聲請更生或清算前，應提出債權
    人清冊，以書面向最大債權金融機構請求協商債務清償方案
    ，並表明共同協商之意旨，消費者債務清理條例第151條第1
    項定有明文。聲請人主張 其曾於99年2月間向最大債權金融
    機構台新國際商業銀行申請債務協商，惟協商不成立，業據
    提出前置協商不成立通知書為證，自堪信為真實。
五、綜上所述，聲請人既有不能清償債務之情事，自應允其於消
    費者債務清理條例施行後，選擇以清算型之清算程序清理其
    債務，藉以妥適調整債務人與債權人及其他利害關係人間之
    權利義務關係，保障債權人獲得公平受償，並謀求債務人經
    濟生活之重建復甦機會。此外，本件又查無消費者債務清理
    條例第6條第3項、第8條或第82條第2項所定駁回清算聲請之
    事由存在，則聲請人聲請清算，應屬有據，並由本院命司法
    事務官進行本件清算程序，爰裁定如主文。
中    華    民    國    99    年    5     月    20    日
                          臺灣臺南地方法院民事第三庭
                                  法  官  王 獻 楠
上為正本，係照原本作成。
本裁定不得抗告。
中    華    民    國    99    年    5     月    20    日
                                  書記官  李 靜 怡

司法院資訊處製作；財團法人民間司法改革基金會備份。
